Inventaris van het archief van het Kantoor voor Bevolkingszaken in Nederlands Nieuw-Guinea: Rapportenarchief, (1852) 1951-1962
Nationaal Archief, Den Haag
Ministerie van Koloniën: Kantoor Bevolkingszaken Nieuw-Guinea te Hollandia: Rapportenarchief
Kantoor Bevolkingszaken Nieuw-Guinea
1852-1962
merendeel 1951-1962
K23088
5.90 meter; 923 inventarisnummers.
Normale geschreven, getypte en gedrukte documenten, geen bijzondere handschriften.
Nationaal Archief, Den Haag
Kantoor voor Bevolkingszaken in Nederlands Nieuw-Guinea
Het kantoor voor Bevolkingszaken in voormalig Nederlands Nieuw-Guinea werd in 1951 opgericht voor de etnologische, sociaal-economische en taalkundige bestudering van de autochtone bevolking. Het archief bevat een weerslag van deze taak in nota's, verslagen, memories van overgave, uittreksel uit de literatuur en uit ambtelijke stukken.
Archiefvorming
Geschiedenis van de archiefvormer
Het Kantoor voor Bevolkingszaken werd per 10 februari 1951 ingesteld bij besluit van de Gouverneur van Nieuw-Guinea van 28 februari 1951, nr. 10, waarvan de tekst luidt:
"Overwegende:
dat het in het belang van de sociale en culturele ontwikkeling en van de opvoeding tot zelfstandigheid der autochtone bevolking van Nieuw-Guinea noodzakelijk is, de kennis van haar zeden, gebruiken, rechten en talen te verdiepen; dat het gewenst is, een instantie in het leven te roepen, welke in het bijzonder belast zal zijn met de studie van deze zeden, gebruiken, rechten en talen en met de behartiging van de daarmede samenhangende belangen
IS GOEDGEVONDEN EN VERSTAAN:
Eerstelijk:
Gerekend van 10 Februari 1951 in te stellen een KANTOOR VOOR BEVOLKINGSZAKEN, hetwelk tot taak heeft de ethnologische, sociaal-economische en taalkundige bestudering der autochtone bevolking in haar geheel en in haar stamverband, alsmede de behartiging van aangelegenheden, welke rechtstreeks of zijdelings betrekking hebben op de zeden, gebruiken, rechten en talen van deze bevolking
Ten tweede:
Het Hoofd van bedoeld KANTOOR VOOR BEVOLKINGSZAKEN rechtstreeks te stellen onder de Gouverneur en hem te machtigen zich in voorkomende gevallen rechtstreeks te verstaan met de Hoofden van Dienst en andere centrale organen."
Op grond van organisatorische overwegingen werd het kantoor per 1 augustus 1959 ondergebracht bij de Dienst van Binnenlandse Zaken (zie Gouvernementsblad nr. 29 en 33). Artikel 2 van het betreffende besluit zegt van de taak:
"De Adviseur voor Bevolkingszaken is, met inachtneming van de door de Directeur van Binnenlandse Zaken te geven aanwijzingen, belast met het etnologisch, demografisch en taalkundig onderzoek betreffende de bevolking van Nederlands-Nieuw-Guinea, alsmede met het oudheidkundig onderzoek. Hij verzamelt de gegevens, welke nodig zijn voor een goede uitoefening van zijn taak."
Geschiedenis van het archiefbeheer
De aan het slot vermelde opdracht om gegevens te verzamelen heeft o.m. geleid tot het vormen van het in deze inventaris beschreven rapportenarchief. Dit archief omvat een verzameling van belangrijke nota's, verslagen, memories van overgave, excerpten, uit de literatuur en uit ambtelijke stukken.
Het materiaal is afkomstig van ambtelijke en van particuliere zijde, terwijl uit de taakomschrijving blijkt, welke onderwerpen zoal in de documenten worden behandeld.
In verband met het feit dat alle deskundige medewerkers van het Kantoor voor Bevolkingszaken, als gevolg van de souvereiniteitsoverdracht in 1962, uit Nieuw-Guinea vertrokken, werd besloten het rapportenarchief grotendeels naar Nederland over te brengen. Men heeft echter niet alles verzonden; zo werd vernomen dat b.v. de rapporten, waarvan men wist dat daarvan reeds copieën in Nederland aanwezig waren, niet uit Hollandia zijn verzonden.
Een inhoudsopgave werd niet aangetroffen; ook het inschrijfregister ontbrak, zodat alle rapporten opnieuw moesten worden beschreven. Om praktische redenen kon dit inschrijven niet aanstonds in systematische volgorde geschieden, zodat de nummering van de rapporten niet parallel loopt met de inventarisnummers.
Een groot aantal rapporten bleek erg geleden te hebben van de klimatologische omstandigheden, die men in de tropen aantreft, terwijl de gevolgen van een slechte magazijnruimte ook duidelijk zichtbaar waren. In meerdere jaarverslagen
Aanwezig in het archief van het voormalige Ministerie van Zaken Overzee (Doc. A. nr. E467)
van het Kantoor voor Bevolkingszaken wordt hiervan melding gemaakt; in het verslag over het jaar 1957 b.v.:
"Het kantoor is buitengewoon vochtig. De vloer is in de ochtenduren volkomen nat. Een andere moeilijkheid wordt gevormd door de ratten, die ondanks het toepassen van bestrijdingsmiddelen geregeld schade aanrichten aan de boekwerken in de bibliotheek."
Aan de materiële verzorging moest daarom veel aandacht worden besteed alvorens de rapporten in numerieke volgorde in archiefdozen werden opgeborgen.
Uit de jaarverslagen blijkt, dat de rapporten in Nieuw-Guinea toegankelijk werden gemaakt naar gebied, onderwerp en schrijver, waarbij de stafleden aangaven welke onderwerpen geclasseerd moesten worden. Het lag voor de hand dat bij onze inventarisatie deze drie facetten eveneens zijn vastgelegd, waarbij het volgende wordt opgemerkt:
De verwerving van het archief
Overbrenging van een overheidsarchief
Inhoud en structuur van het archief
2.10
Aanwijzingen voor de gebruiker
Openbaarheidsbeperkingen
Volledig openbaar.
Materiële beperkingen
Aanvraaginstructie
Openbare archiefstukken kunnen online worden aangevraagd en gereserveerd. U kunt dit ook via de terminals in de studiezaal van het Nationaal Archief doen. Om te kunnen reserveren dient u de volgende stappen te volgen:
U maakt een profiel aan op www.gahetna.nl, en logt vervolgens in
Via de archiefinventaris (alleen de beschrijvingen met rode nummers) selecteert u het gewenste archiefstuk door op de knop 'Reserveren' te klikken
In het volgende scherm geeft u aan op welke dag u het archiefstuk wilt inzien
Indien u zich bevindt in de studiezaal en een tafelnummer heeft ontvangen kunt u dit nummer vermelden. Als u geen tafelnummer heeft kunt u tafelnummer 777 laten staan
Vervolgens bevestigt u uw reservering door deze te versturen.
Verwant materiaal
Beschikbaarheid van kopieën
Beschrijving van de series en archiefbestanddelen
- Indeling naar gebied, A.
  - AFDELING HOLLANDIA (Hoofdplaats: Hollandia), I.
    Tot 1954 Afdeling Noord-Nieuw-Guinea geheten.
    - LULOFS, C., Adjunct-Adviseur voor de Bestuurszaken der Buitenbezittingen. Nota nopens Noord-Nieuw-Guinea n.a.v. een van 30 april-12 mei 1912 in deze afdeling gemaakte dienstreis. 48 blz. (C662), 1
    - UITTREKSELS uit publicaties inzake het grensgebied en zijn bewoners (Noord-Nieuw-Guinea). 8 blz. (D708), ± 1915.; 2
    - LULOFS, C., Resident van Nieuw-Guinea. Uittreksel uit het journaal van een dienstreis in Noord-Nieuw-Guinea betreffende verschillende onderwerpen. 16 blz. (E650), Augustus 1920.; 3
    - KROM, C.C., Assistent-resident. Memorie van Overgave van de Afdeling Noord-Nieuw-Guinea. 7 blz. (D841), Maart 1922-2 juni 1924.; 4
    - BEETS, K.Th., Assistent-resident. Memorie van Overgave van de Afdeling Noord-Nieuw-Guinea. 179 blz. (D842), 27 juli 1935-26 april 1938.; 5
    - BEETS, K.Th., Assistent-resident. Uittreksel uit bovengenoemde memorie betreffende verschillende onderwerpen. 156 blz. (E930), 6
    - COURTOIS, J.W.M., Assistent-resident. Memorie van Overgave van de Afdeling Noord-Nieuw-Guinea. 63 blz. (D843), 1947-1948.; 7
    - LAMERS, A., Resident van Noord-Nieuw-Guinea. Adviesraad Noord-Nieuw-Guinea, Hollandia, 103 blz., foto's. (B654), 26 juni 1952.; 8
    - RAPPARD, Ir. F.W. Rotanverkenning in het gebied van de Walckenaerbocht, (16-27 juni 1955), Noordkust van Nederlands-Nieuw-Guinea, Afdeling Hollandia. 11 blz., krt., foto's. (D226), 9
    - LAGERBERG, C.S.I.J. te Genjem. Korte beschrijving Moegip-bevolking. 2 blz. (D450), 5 september 1958.; 10
    - Meervlakte, Ia.
      - WOORDENLIJST van Inheemse dialecten gesproken door de bevolkingsgroepen aan de Idenburgrivier (Meervlakte). 1 blz. (D485), 11
      - BEER, H. de, Hoofdagent I. Patrouilleverslag naar de Meervlakte van 2 blz. (D484), 26 januari-25 maart 1959.; 12
      - GIEL, R. (Gouvernementsarts). Exploratie Oost-Meervlakte. (Met kaart). 15 blz., krt. (D110), 25 februari-25 maart 1959.; 13
      - N.N.G.P.M. Bevolkingsgegevens Oost-Meervlakte. 3 blz., krt. (D483), 1959.; 14
      - Onderafdeling Hollandia (Hoofdplaats: Hollandia), 1.
        Ingesteld 1926.
        - HALIE, N., Gediplomeerd Gezaghebber 1e kl. Memorie van Overgave van de Onderafdeling Hollandia. 103 blz. (D799), 1926-1930.; 15
        - HALIE, N. Uittreksel uit vorengenoemde memorie betreffende de bevolking (o.a. de Waris). 1 blz. (D125), 16
        - PHILIPSEN, W., Gezaghebber. Memorie van Overgave van de Onderafdeling Hollandia. 45 blz., krtn. (D800), 1930-25 juli 1932.; 17
        - PHILIPSEN, W., Gezaghebber. Uittreksel uit bovengenoemde memorie betreffende verschillende onderwerpen. 25 blz. (D910), 18
        - KRAMPS, J.G.H., Gezaghebber. Memorie van Overgave van de Onderafdeling Hollandia. 79 blz., foto's. (D801), 1933-8 oktober 1936.; 19
        - KRAMPS, J.G.H., Gezaghebber. Uittreksel uit bovengenoemde memorie betreffende de bevolking (o.a. de Waris). 2 blz. (D147), 20
        - KRAMPS, J.G.H., Gezaghebber. Als voren betreffende verschillende onderwerpen. 18 blz. (D911), 21
        - GERRETSEN, Mr.Drs. W., Controleur. Memorie van Overgave van de Onderafdeling Hollandia. 28 blz. (D802), Oktober 1936-1 november 1937.; 22
        - GERRETSEN, Mr.Drs. W., Controleur. Uittreksel uit bovengenoemde memorie betreffende verschillende onderwerpen. 4 blz. (D109), 23
        - HOOGLAND, J., Gediplomeerd Gezaghebber. Memorie van Overgave van de Onderafdeling Hollandia. 58 blz., krtn. (D803), 31 januari 1938-9 augustus 1940.; 24
        - HOOGLAND, J., Uttreksels uit de tourneeverslagen van gezaghebber Hoogland. Met bijlagen (D931), 1-18 mrt en 16 juni-13 juli 1939.; 24A
        - HOOGLAND, J., Gediplomeerd Gezaghebber. Uittreksel uit bovengenoemde memorie betreffende: Gezagsinvloed. 4 blz., krt. (D140), 25
        - HOOGLAND, J., Gediplomeerd Gezaghebber. Alsvoren betreffende verschillende onderwerpen. 40 blz. (D914), 26
        - KOUWENHOVEN, W.J.H., Controleur. Memorie van Overgave van de Onderafdeling Hollandia. 163 blz. (D804), 1945-6 augustus 1947.; 27
        - MERKELIJN, P.J. Enige aantekeningen over de kampong Tobati. Hollandia, 29 blz. (D178), 20 januari 1950.; 28
        - HAAN, R. den. Uittreksel uit de Memorie van Overgave van Hollandia (1952) betreffende: Talen. 1 blz. (D121), 29
        - UITTREKSELS uit bestuursverslagen van de Onderafdeling Hollandia betreffende verschillende onderwerpen. 6 blz. (D913), ± 1954.; 30
        - ZIECK, Ir. J.F.U., Afdeling Boswezen, Onderafdeling Bosplanologie en Bosexploratie. Bosverkenning van het Tami-kustplateau en de Tami-Mossovlakte (Onderafdeling Hollandia). 67 blz., krtn. (B620), 1955-1956.; 31
        - JOUWE, N., Hollandia. Nota betreffende de visvangst in de dorpen Kajupulau en Kajubatu gedurende 15 dagen (1-15 april 1956). 4 blz., afbn., foto's. (D426), 32
        - VERHAAL over de oorsprong van de keret Itaar-Fingkreuw en de aanspraak op een betwist stuk grond, genaamd Pantai Abe. (Maleis). 5 blz. (D766), ± 1956.; 33
        - JONASSE, C.K., assistent-resident. Memorie van Overgave van de Onderafdeling Hollandia. 191 blz., krtn. (B805), 1954-1957.; 34
        - SOLCER, J.W.E., Controleur I. Memorie van Overgave van de Onderafdeling Hollandia. 39 blz., Krtn. (B806), April 1958-maart 1959.; 35
        - VERSTEEGH, Chr., Assistent Plantkundige, Afdeling Boswezen, Onderafdeling Bosplanologie en Bosexploratie te Manokwari. Verslag tournee naar de Sekolivlakte. 5 blz., krt. (E596), 8-22 februari 1960.; 36
        - DUBOIS, J.J.W., Controleur I. Memorie van Overgave van de Onderafdeling Hollandia. 293 blz., krtn. (B807), 1960-12 augustus 1961.; 37
        - Hollandia (Plaats), 1a.
          - MERKELIJN, P.J., Hoofd Plaatselijk Bestuur te Hollandia. Dagboek, 3 blz. (D350), 10 juli-7 augustus 1946.; 38
          - GALIS, K.W., Ambtenaar t/b van het Kantoor voor Bevolkingszaken te Hollandia. Budgetonderzoek autochthone bevolking. 5 blz. (D89), 15 maart 1952.; 39
          - LUCAS, L.M.A. Memo betreffende stimulering van het verenigingswezen onder de Stadspapoea's te Hollandia. 4 blz. (D348), 17 maart 1953.; 40
          - GRADER, Ch.J., Hoofd van het Kantoor voor Bevolkingszaken te Hollandia. Brief dd. 26 mei 1953 aan de Gouverneur van Nieuw-Guinea betreffende: Stimulering Verenigingswezen onder Stadspapua's te Hollandia. 3 blz. (D308), 41
          - LUCAS, L.M.A., Ambtenaar t/b van het Bureau Immigratie. De niet-autochtone bevolking van Hollandia. 22 blz., krt. (D167), Juni-oktober 1953.; 42
          - LUCAS, L.M.A., Ambtenaar t/b van het Bureau Immigratie. Rapport betreffende een onderzoek naar de sociale omstandigheden van de Stadspapoea's te Hollandia. 79 blz. (D168), 1953.; 43
          - MEMORANDUM van het Kantoor voor Bevolkingszaken betreffende: Stimulering Verenigingswezen onder Stadspapoea's te Hollandia. 19 blz. (D724), 1953.; 44
          - DE voeding van de Stadspapoea te Hollandia. 7 blz. (D704), 1954.; 45
          - MEMO dd. 8 februari 1957 betreffende: Enkele aantekeningen over de door het Bestuur in november 1956 gehouden volkstelling in Hollandia. 4 blz. (D706), 46
          - HUIZENGA, L.H., Afdeling Tropische Landhuishoudkunde van de Landbouwhogeschool te Wageningen. Brief dd. 10 februari 1958 aan Drs. H.L.M. Bos, Afdeling Algemene Economische Zaken te Hollandi betreffende budgetonderzoek autochthonen te Hollandia. 4 blz. (D416), 47
          - MEULEN, S.C.P. v.d. te Hollandia. Enige aspecten van de sociale situatie van de bevolking van de stadswijk Hamadi te Hollandia. 54 blz. (D674), 10 januari 1959.; 48
          - BROEKHUYSE, J.Th. "Migratie Stadspapoea". Wamena (Baliem), 130 blz., krtn. (B659), juli 1960.; 49
          - SMITS, H., arts belast met de leiding van de Psychiatrische Inrichting "Irene", Hollandia. Ontwikkeling geestelijke gezondheidszorg. 50 blz., foto's. (D232), April 1961.; 50
        - Humboldtbaai, 1b.
          - HORST, Dr. D.W. "De Rum-Serams op Nieuw-Guinea". Uittreksel uit "Aantekeningen nopens de Humboldtsbaai en hare bewoners" betreffende in Nieuw-Guinea voorkomende tempels. 2 blz. (D410), (1893?).; 51
          - WIRZ, P.D. Die soziale und totemistische Organisation im Gebiet der Humboldt-Bai. Uittreksel uit Tijdschrift Bat. Genootschap. 3 blz. (D264), 1931.; 52
          - GALIS, K.W. Nota betreffende het Humboldtbaai-rehabilitatie-plan. 6 blz. (D91), September 1953.; 53
          - GALIS, K.W. Nota betreffende het Humboldtbaai-rehabilitatie-plan. Grond- en visrechten der Humboldt/Jotefabaai-bewoners. 6 blz. (D295), 1953.; 54
          - AFDELING Zeevisserij, Dienst Landbouw en Visserij, Hollandia. Verslag van de recente resultaten van het motorkustvisserij-proefbedrijf in het Humboldtbaai-gebied. 22 blz., foto's. (D720), September 1955.; 55
        - Sentani, 1c.
          - ERICH, J.A. en PETERS, F.H., Adspirant-controleurs. Rapport behorende bij het verslag betreffende de tournee gemaakt in het district Sentani gedurende de periode 3-11 juli 1952, betreffende: Bevolking. 6 blz. (D81), 56
          - ERICH, J.A. en PETERS, F.H., Adspirant-controleurs. Enige aantekeningen betreffende het grondenrecht rondom het Sentanimeer. 3 blz. (D82), Juli 1952.; 57
          - OHAI, S., Kepalan Kawan Ohei (District Sentani). Kawan sedjeman atau teman sebaja. (Dansen/Feesten). (Maleis). 2 blz. (D761), 20 november 1953.; 58
          - DE voeding aan het Sentanimeer. 6 blz. 3bladz (D705), 1954.; 59
          - MEBRI, Th., Ondowafi Sebeiburu en MEBRI, L., Pengurus. Verzoekschrift aan Hoofd Plaatselijk Bestuur Onderafdeling Hollandia, dd. 9 mei 1955 betreffende: Mohon berkampung sendiri di Joka. (Verzoek om toestemming tot vestiging te Joka (District Sentani) (Maleis). 10 blz. (D759), 60
          - EMST, P. van. Verslag van een bezoek aan enige dorpen in het Sentanimeer. 4 blz. (D79), 25 juli 1955.; 61
          - AFSTAMMINGSVERHAAL uit Waena (District Sentani). (Maleis). 5 blz. (D765), 28 juni 1956.; 62
          - LOGCHEM, J.Th. van. Enkele gegevens omtrent Sabron-jaroe (District Sentani). 8 blz. (D163), Augustus 1957.; 63
          - ZWART, F.H.A.G., Wetenschappelijk Ambtenaar I te Hollandia. Jaarverslag bevolkingsregistratie van het District Sentani. 23 blz. (D383), 1 augustus 1958-1 augustus 1959.; 64
          - WILDE, Dr. A.W. de. Delen van een fossiele ulna uit Kwadeware, Sentanimeer, Nederlands-Nieuw-Guinea. 6 blz. (D528), ± 1960.; 65
          - EEN antiek bronzen bijltje (gevonden op het eilandje Kwadeware in het Sentanimeer). 1 blz. (D715) (foto), 66
      - Onderafdeling Nimboran (Hoofdplaats: Genjem), 2.
        Ingesteld in 1952.
        - LESLIE MILLER, 2e Luitenant der Infanterie vsd. te Depapre. Rapport over de Grime Vallei. 2 blz. (D442), 28 november 1944.; 67
        - ELMBERG, John Erik. Nota naar aanleiding van een ethnologisch onderzoek in de Nimboran, Gressi en Japsi in juni-september 1949. Aangeboden aan de Resident van Nieuw-Guinea. 65 blz. (D290), 68
        - BAAL, Dr. J. van, Hoofd van het Kantoor voor Bevolkingszaken te Hollandia. Het Nimboran Ontwikkelingsplan. (D5), 15 april 1952.; 69
        - UITTREKSEL uit het tourneeverslag van de Controleur van Nimboran: Goeay-tournee, 6 blz. (D740), 18-27 mei 1952.; 70
        - LAMERS, A., Voorzitter van de Raad van Toezicht voor het Nimboranplan. Project S-17 Nimboran Community Development project. 71 blz., krt., foto's. (D337), 3 maart 1953.; 71
        - BRUYN, Dr. J.V. de, Assistent-Resident t/b bij het Kantoor voor Bezolkingszaken te Hollandia. Memorandum inzake het Nimboran Streekplan (S 17). 10 blz. (D40), 10 maart 1953.; 72
        - OVERZICHT Documenten Nimboran-plan S 17. 3 blz. (D719), 1948-1953.; 73
        - NOTITIES betreffende Streekgemeenschap, streekautoriteit, welvaartsfonds en financiering ontwikkelingsprojecten Nimboran. 5 blz. (D718), 1951-1953.; 74
        - ELMBERG, John Erik. Excerpter ur Klan, Kulthus och Kult. Antechningar och jämförelser rörande Nimboranfolket i holländska Nya Guinea. 84 blz. (D291), ± 1953.; 75
        - GALIS, K.W., Hoofdambtenaar t/b Kantoor voor Bevolkingszaken. Nota nopens de Nimboran. 9 blz. (D294), ± 1953.; 76
        - GALIS, K.W., Hoofdambtenaar t/b Kantoor voor Bevolkingszaken. Het Eramfeest te Bonggrang. Overdruk uit de Bijdragen tot de Taal-, Land- en Volkenkunde, uitgegeven door het Koninklijk Instituut voor Taal-, Land- en Volkenkunde te 's-Gravenhage. Deel 110, l. 18 blz., foto's. (E649), ± 1954.; 77
        - ROMEIJN, T. Voedingsonderzoek. Uittreksel verslag Nimboran. 4 blz. (D498), Mei 1954.; 78
        - HOFMAN, Ir. M.F., Kantoor voor Bevolkingszaken. Oriëntatietournee Nimboran. 4 blz. (D315), 19 juli 1955.; 79
        - HOFMAN, Ir. M.F., Overzicht van voorstellen inzake streekautoriteit (Nimboran-project). Interne nota. 4 blz. (D330), Oktober 1955.; 80
        - HOFMAN, Ir. M.F., Overzicht van voorstellen inzake streekautoriteit (Nimboran-project). Verkorte documentatie Nimboran-ontwikkeling. 29 blz. (D323), 1951-1955.; 81
        - VOSKUYLEN, E. van, Controleur I. Memorie van Overgave van de Onderafdeling Nimboran. 107 blz., krt. (D839), 1955-30 maart 1957.; 82
        - LAGERBERG, C.S.I.J., Controleur I. Memorie van Overgave van de Onderafdeling Nimboran. 57 blz., foto's. (D840), April 1957-29 april 1959.; 83
      - Onderafdeling Sarmi (Hoofdplaats: Sarmi), 3.
        In 1940 verheven tot zelfstandige Onderafdeling.
        - WOLLRABE, H.F.H., Gezaghebber. Memorie van Overgave van het Bestuursressort Sarmi. 49 blz., krtn. (D856), 2 januari 1937-10 oktober 1938.; 84
        - BERG, W.F. van den, Gezaghebber. Memorie van Overgave van de Onderafdeling Sarmi. 27 blz., krtn. (D857), 9 november 1938-3 juni 1940.; 85
        - BERG, W.F. van den, Gezaghebber. Extract uit bovengenoemde memorie betreffende verschillende onderwerpen. 5 blz. (D920), 86
        - MERKELIJN, P.J., Hoofd Plaatselijk Bestuur te Sarmi. Dagboek 8 blz. (D351), 8-29 oktober 1946.; 87
        - MERKELIJN, P.J., Hoofd Plaatselijk Bestuur te Sarmi. Politiek rapport over de maand 2 blz. (D352), oktober 1946.; 88
        - HOEVEN, J.A. van der, Gouvernementsarts Sarmi. Verslag tournee Air Mati. 2 blz. (D412), 23-29 maart 1951.; 89
        - ETHNOLOGISCHE gegevens uit de onderafdeling Sarmi. 1 blz., krt. (D710), 1951.; 90
        - EEK, J.W. van, Controleur I. Memorie van Overgave van de Onderafdeling Sarmi. 34 blz., krt. (D858), 1950-juni 1952.; 91
        - EEK, J.W. van, Uittreksel uit vorengenoemde memorie betreffende: Politie. 1 blz. (D921), 92
        - EEK, J.W. van, Uittreksel uit vorengenoemde memorie betreffende: Politie. Alsvoren betreffende: Volksgezondheid. 2 blz. (D922), 93
        - EEK, J.W. van. Alsvoren betreffende: Economische toestand. 6 blz. (D923), 94
        - LEEDEN, A.C. van der, Ambtenaar van het Kantoor voor Bevolkingszaken te Sarmi. Biografische schets van Benjamin Mansi, met economische en sociaal-historische aantekeningen. 18 blz. (D149), 30 mei 1953.; 95
        - LEEDEN, A.C. van der, Ambtenaar van het Kantoor voor Bevolkingszaken te Sarmi. Rapport betreffende coöperatie-onderzoek langs de Oostkust van Sarmi. 13 blz. (D150), 4 juni 1953.; 96
        - LEEDEN, A.C. van der, Ambtenaar van het Kantoor voor Bevolkingszaken te Sarmi. Verslag over de verwantschapsterminologie in het Sarmische. 16 blz. (D151), 14 augustus 1953.; 97
        - LEEDEN, A.C. van der, Ambtenaar van het Kantoor voor Bevolkingszaken te Sarmi. Brief dd. 29 september 1953 aan het Hoofd van Plaatselijk Bestuur te Sarmi betreffende: Inheemse gedachten over ontwikkeling Sarmi. 2 blz. (D152), 98
        - LEEDEN, A.C. van der, Ambtenaar van het Kantoor voor Bevolkingszaken te Sarmi. Verslag over een "rechtszaak" tussen de Mukrara en de Kwerba-Ugugadja- 9 blz. (D153), 30 september 1953.; 99
        - LEEDEN, A.C. van der, Ambtenaar van het Kantoor voor Bevolkingszaken te Sarmi. Dagboek over de periode 13 blz. en 10 blz. (D154), 6 februari-27 april en 6 juli-5 oktober 1953.; 100
        - LAMERS, A., Resident van Noord-Nieuw-Guinea. Uittreksel uit het verslag over een dienstreis naar Sarmi en omgeving van 8-13 oktober 1953, betreffende: Im- en export in handen van Chinezen. 3 blz. (D736), 101
        - LEEDEN, A.C. van der, Ambtenaar van het Kantoor voor Bevolkingszaken te Sarmi. Brief dd. 16 oktober 1953 aan het Hoofd van het Kantoor voor Bevolkingszaken te Hollandia, betreffende: Kanttekeningen dagboek. 2 blz. (D155), 102
        - LEEDEN, A.C. van der, Ambtenaar van het Kantoor voor Bevolkingszaken te Sarmi. Memo dd. 26 november 1953 aan het Hoofd van het Kantoor voor Bevolkingszaken te Hollandia, betreffende: Inheemse rechtspraak. 2 blz. (D341), 103
        - LEEDEN, A.C. van der, Ambtenaar van het Kantoor voor Bevolkingszaken te Sarmi. Brief dd. 27 november 1953 aan het Hoofd van het Kantoor voor Bevolkingszaken te Hollandia, betreffende: Duldplichtregeling. 1 blz. (D340), 104
        - LEEDEN, A.C. van der, Ambtenaar van het Kantoor voor Bevolkingszaken te Sarmi. Verslag over verwantschapsstructuur in het Sarmische. 45 blz. (D156), 23 februari 1954.; 105
        - LEEDEN, A.C. van der, Ambtenaar van het Kantoor voor Bevolkingszaken te Sarmi. Kwartaalverslagen van het ethnologisch fieldwork 3e kwartaal 35 blz. (D157), 1952-2e kwartaal 1954.; 106
        - LEEDEN, A.C. van der, Ambtenaar van het Kantoor voor Bevolkingszaken te Sarmi. Brief dd. 8 juli 1954 aan het Hoofd van het Kantoor voor Bevolkingszaken te Hollandia, betreffemde: Nazorg. 3 blz. (D694), 107
        - BUY, J. du, Controleur. Memorie van Overgave van de Onderafdeling Sarmi. 151 blz., krt. (D859), 1952-september 1954.; 108